臺灣新北地方法院刑事判決
111年度審易字第1812號
公  訴  人  臺灣新北地方檢察署檢察官
被      告  林琪祐



上列被告因違反毒品危害防制條例案件，經檢察官提起公訴(110
年度偵字第36040、36051號、111年度偵字第11950號)，被告於
本院準備程序中就被訴事實為有罪之陳述，經告以簡式審判程序
之旨，並聽取當事人之意見後，經本院裁定進行簡式審判程序，
判決如下：
    主  文
林琪祐持有第三級毒品純質淨重五公克以上，處有期徒刑參月，
併科罰金新臺幣貳萬元，有期徒刑如易科罰金，罰金如易服勞役
，均以新臺幣壹仟元折算壹日。扣案如附表一所示之物均沒收。
    事  實
一、林琪祐明知愷他命、4-甲基甲基卡西酮為毒品危害防制條例
    第2條第2項第3款明定之第三級毒品，依法不得持有，竟基
    於持有第三級毒品純質淨重5公克以上之犯意，於民國110年
    初之某日，在臺北市中山區林森北路與中山北路口，以新臺
    幣（下同）9萬元之價格，向真實姓名年籍不詳之「皇朝酒
    店」少爺購買如附表一所示之毒品而持有之。嗣因警於110
    年9月8日16時10分許，持臺灣新北地方法院核發之搜索票，
    前往其位在新北市新莊區後港一街179號13樓之8之居所執行
    搜索，當場查扣附表一所示之毒品及附表二所示之物，始查
    知上情。
二、案經新北市政府警察局海山分局移送臺灣新北地方檢察署檢
    察官偵查起訴。
    理  由
一、前揭事實，業據被告於警詢、偵查、本院準備程序及審理中
    均坦承不諱，並有新北市政府警察局海山分局搜索扣押筆錄
    、扣押物品目錄表、現場暨扣案物品照片15張、內政部警政
    署刑事警察局110年10月17日刑鑑字第1108006812號鑑定書1
    份在卷可稽，足見被告前開自白與事實相符，堪以採信。綜
    上，本件事證明確，被告犯行堪以認定，應予依法論科。
二、論罪科刑：
㈠、核被告所為，係犯毒品危害防制條例第11條第5項之持有第三
    級毒品純質淨重5公克以上罪。又被告構成累犯之事實及應
    加重其刑之事項，均應由檢察官主張並具體指出證明之方法
    後，經法院踐行調查、辯論程序，方得作為論以累犯及是否
    加重其刑之裁判基礎。又所謂檢察官應就被告構成累犯事實
    「具體指出證明方法」，係指檢察官應於法院調查證據時，
    提出足以證明被告構成累犯事實之前案徒刑執行完畢資料，
    例如前案確定判決、執行指揮書、執行函文、執行完畢（含
    入監執行或易科罰金或易服社會勞動執行完畢、數罪係接續
    執行或合併執行、有無被撤銷假釋情形）文件等相關執行資
    料，始足當之。至一般附隨在卷宗內之被告前案紀錄表，係
    司法機關相關人員依憑原始資料所輸入之前案紀錄，僅提供
    法官便於瞭解本案與他案是否構成同一性或單一性之關聯、
    被告有無在監在押情狀等情事之用，並非被告前案徒刑執行
    完畢之原始資料或其影本，是檢察官單純空泛提出被告前案
    紀錄表，尚難認已具體指出證明方法而謂盡其實質舉證責任
    （最高法院刑事大法庭110年度台上大字第5660號裁定意旨
    參照）。查本件起訴書固記載被告構成累犯前科，惟檢察官
    僅依被告前案紀錄表構成累犯之部分簡要記載於起訴書上，
    就被告構成累犯之事實及應加重其刑事項，未具體指出證明
    之方法，依上述大法庭裁定意旨，本案被告不論以累犯，但
    列為刑法第57條第5款所定「犯罪行為人之品行」之審酌事
    項（詳後述）。
㈡、爰審酌被告明知第三級毒品對於人體有莫大之戕害，竟漠視
    毒品之危害性及法令之禁制，仍持有第三級毒品純質淨重5
    公克以上，所為均應予非難，惟念其犯後坦承犯行，態度尚
    可，兼衡其犯罪之動機、手段、持有毒品之數量，及其素行
    （有被告前案紀錄表在卷可參）、大學肄業之智識程度（見
    其個人戶籍資料），自陳目前從事消防工作，月薪4至5萬元
    需扶養太太及小孩之生活情形（見本院簡式審判筆錄第4、5
    頁）等一切情狀，量處如主文所示之刑，並諭知易科罰金及
    易服勞役之折算標準。
三、沒收：
㈠、扣案如附表一所示之物，均含有第三級毒品成分，為違禁物
    ，均應依刑法第38條第1項之規定宣告沒收。至包裝上開含
    有第三級毒品之物之外包裝袋，因其上殘留之毒品難以析離
    ，且無析離之實益與必要，應視同毒品併予沒收。
㈡、至扣案如附表二所示之物，依現存卷內事證均無從認定與本
    案被告持有第三級毒品純質淨重5公克以上之犯行有關，爰
    均不另為沒收之諭知，附此說明。
據上論斷，應依刑事訴訟法第273條之1第1項、第299條第1 項前
段，判決如主文。
本案經檢察官彭毓婷偵查起訴，由檢察官王佑瑜到庭執行公訴。
中    華    民    國    111   年    12    月    15    日
                  刑事第二十三庭  法  官  朱學瑛
上列正本證明與原本無異。
如不服本判決，應於判決送達後20日內敘明上訴理由，向本院提
出上訴狀(應附繕本)，上訴於臺灣高等法院。其未敘述上訴理由
者，應於上訴期間屆滿後20日內向本院補提理由書「切勿逕送上
級法院」。
                                  書記官  盧姿妤
中    華    民    國    111   年    12    月    15    日
附錄本案論罪科刑法條全文：
毒品危害防制條例第11條
持有第一級毒品者，處 3 年以下有期徒刑、拘役或新臺幣 30
萬元以下罰金。
持有第二級毒品者，處 2 年以下有期徒刑、拘役或新臺幣 20
萬元以下罰金。
持有第一級毒品純質淨重十公克以上者，處 1 年以上 7 年以下
有期徒刑，得併科新臺幣 1 百萬元以下罰金。
持有第二級毒品純質淨重二十公克以上者，處 6 月以上 5 年以
下有期徒刑，得併科新臺幣 70 萬元以下罰金。
持有第三級毒品純質淨重五公克以上者，處 2 年以下有期徒刑
，得併科新臺幣 20 萬元以下罰金。
持有第四級毒品純質淨重五公克以上者，處 1 年以下有期徒刑
，得併科新臺幣 10 萬元以下罰金。
持有專供製造或施用第一級、第二級毒品之器具者，處 1 年以
下有期徒刑、拘役或新臺幣 10 萬元以下罰金。

附表一：
編號 扣押品目錄表上編號 物品名稱 鑑定書上編號 數量 驗前淨重 (單位：公克) 驗餘淨重 (單位：公克) 檢出結果 純質淨重 (單位：公克) 1 1 愷他命 1 1包 40.34 40.29 第三級毒品愷他命 31.86 2 1-1 愷他命 1-1 1包     3 1-2 愷他命 1-2 1包     4 2 疑似毒品 2 1包 0.16 0.13 第三級毒品4-甲基甲基卡西酮 0.11 

附表二：
編號 物品名稱  數量 1 電子磅秤 1臺 2 夾鍊袋 1包 3 空包裝袋 1批 4 玻璃球吸食器 1支 5 IPHONE 12手機 1支 6 電子磅秤 1臺 7 車牌號碼000-0000號自小客車(廠牌：馬自達，並懸掛車牌號碼000-0000號車牌) 1輛